【裁判字號】    97,訴,4785
【裁判日期】    971223
【裁判案由】    毒品危害防制條例
【裁判全文】
臺灣板橋地方法院刑事判決              97年度訴字第4785號
公  訴  人  臺灣板橋地方法院檢察署檢察官
被      告  甲○○
                  （現另案於臺灣臺北監獄臺北分監執行中）
上列被告因違反毒品危害防制條例案件，經檢察官提起公訴（97
年度毒偵字第8299號），本院受理後被告為有罪之陳述，經合議
庭裁定由受命法官獨任進行簡式審判程序，判決如下：
    主  文
甲○○施用第一級毒品，累犯，處有期徒刑玖月；又施用第二級
毒品，累犯，處有期徒刑伍月。應執行有期徒刑壹年。
    事  實
一、甲○○前於民國95年間因施用毒品案件，經依本院95年度毒
    聲字第893 號裁定送勒戒處所觀察、勒戒後，認有繼續施用
    毒品之傾向，再經本院以95年度毒聲字第1768號裁定令入戒
    治處所施以強制戒治，嗣執行強制戒治六個月以上，認無繼
    續強制戒治之必要，於96年7 月17日釋放出所，經臺灣板橋
    地方法院檢察署檢察官於96年8 月8 日以96年度戒毒偵字第
    319 號為不起訴處分確定。復於90年間因犯妨害自由罪，經
    臺灣苗栗地方法院以91年度訴字第255 號判處有期徒刑十月
    ，再經臺灣高等法院臺中分院以92年度上訴字第1546號判決
    上訴駁回，且經最高法院以93年度臺上字第1815號判決上訴
    駁回確定；於91年間又因犯竊盜罪，經本院以92年度易字第
    1151號判處有期徒刑八月，再經臺灣高等法院以92年度上易
    字第3368號判決上訴駁回確定，前開兩案罪刑，嗣經臺灣高
    等法院以93年度聲字第647 號裁定應執行有期徒刑一年五月
    確定，入監執行後於94年3 月14日假釋出監併付保護管束，
    迄94年6 月22日縮刑期滿未經撤銷假釋，其未執行之刑，以
    已執行論（構成累犯）。又於97年間因施用第一、二級毒品
    案件，經本院於97年8 月14日以97年度訴字第2996號分別判
    處有期徒刑七月、三月，應執行有期徒刑八月，於97年9 月
    8 日確定（嗣於97年10月27日入監，現尚執行中）。猶不知
    悔改，復分別基於施用第一級毒品海洛因、第二級毒品甲基
    安非他命之犯意，於97年10月1 日晚上7 時許，在其位於臺
    北縣板橋市○○路○ 段416 巷38弄36之3 號2 樓之住處，先
    以注射針筒注入體內之方式，施用第二級毒品甲基安非他命
    一次；隨後再以注射針筒注入體內之方式，施用第一級毒品
    海洛因一次。嗣於97年10月2 日下午2 時50分許，在臺北縣
    三重市○○路○ 段81號前為警查獲，且經警採尿驗悉。
二、案經臺北縣政府警察局三重分局報請臺灣板橋地方法院檢察
    署檢察官偵查起訴，經本院合議庭裁定以簡式審判程序審理
    。
    理  由
一、訊據被告甲○○於本院審理時對其於上揭時、地，分別施用
    第一級毒品海洛因、第二級毒品甲基安非他命各一次之犯行
    ，業已坦承不諱，又被告經警詢問後所採集之尿液經送檢驗
    結果，分呈施用第一級毒品海洛因之鴉片類藥物陽性反應、
    第二級毒品甲基安非他命陽性反應，有臺灣檢驗科技股份有
    限公司於97年10月17日出具之濫用藥物檢驗報告一件附卷可
    稽。再者，被告前於95年間因施用毒品案件，經依本院95年
    度毒聲字第893 號裁定送勒戒處所觀察、勒戒後，認有繼續
    施用毒品之傾向，再經本院以95年度毒聲字第1768號裁定令
    入戒治處所施以強制戒治，嗣執行強制戒治六個月以上，認
    無繼續強制戒治之必要，於96年7 月17日釋放出所，經臺灣
    板橋地方法院檢察署檢察官於96年8 月8 日以96年度戒毒偵
    字第319 號為不起訴處分確定，有臺灣高等法院被告前案紀
    錄表附卷可按，是被告乃經觀察、勒戒及強制戒治執行完畢
    釋放後，五年內再犯施用毒品之犯行，至為灼然。綜上，足
    認被告自白與事實相符，罪證明確，犯行洵堪認定。
二、查海洛因及甲基安非他命分別係毒品危害防制條例第2 條第
    2 項第1 款、第2 款所列之第一級、第二級毒品。核被告所
    為，係犯毒品危害防制條例第10條第1 項之施用第一級毒品
    罪及同條例第10條第2 項之施用第二級毒品罪。被告於施用
    毒品海洛因、甲基安非他命而持有各該毒品之低度行為，應
    分別為施用之高度行為所吸收，均不另論罪。其所犯上開施
    用第一級毒品、第二級毒品兩罪間，犯意各別，行為互殊，
    各具獨立性，應予分論併罰。查被告前於90年間因犯妨害自
    由罪，經臺灣苗栗地方法院以91年度訴字第255 號判處有期
    徒刑十月，再經臺灣高等法院臺中分院以92年度上訴字第15
    46號判決上訴駁回，且經最高法院以93年度臺上字第1815號
    判決上訴駁回確定；於91年間又因犯竊盜罪，經本院以92年
    度易字第1151號判處有期徒刑八月，再經臺灣高等法院以92
    年度上易字第3368號判決上訴駁回確定，前開兩案罪刑，嗣
    經臺灣高等法院以93年度聲字第647 號裁定應執行有期徒刑
    一年五月確定，入監執行後於94年3 月14日假釋出監併付保
    護管束，迄94年6 月22日縮刑期滿未經撤銷假釋，其未執行
    之刑，以已執行論，有臺灣高等法院被告前案紀錄表在卷可
    按，其於有期徒刑執行完畢後五年以內故意再犯本案之罪，
    係屬累犯，應依刑法第47條第1 項之規定加重其刑。爰審酌
    被告年值青壯，不思尋求正當之身心發展，不知警惕自持，
    竟猶施用足以導致精神障礙、性格異常，甚至造成生命危險
    之毒品，戕害一己之身心健康，對社會治安可能之危害程度
    非微，惟其於犯罪後尚能坦承犯行等一切情狀，分別量處如
    主文所示之刑，並依刑法第51條第5 款規定定其應執行之刑
    ，以示懲儆。
據上論斷，應依刑事訴訟法第273 條之1 第1 項、第299 條第1
項前段，毒品危害防制條例第10條第1 項、第2 項，刑法第11條
前段、第47條第1 項、第51條第5 款，判決如主文。
本案經檢察官劉仕國到庭執行職務
中    華    民    國    97    年    12    月    23    日
                刑事第十五庭    法  官  張江澤
上列正本證明與原本無異。
如不服本判決，應於判決送達後10日內敘明上訴理由，向本院提
出上訴狀 (應附繕本) ，上訴於臺灣高等法院。其未敘述上訴理
由者，應於上訴期間屆滿後20日內向本院補提理由書「切勿逕送
上級法院」。
                                書記官  梁宜庭
中    華    民    國    97    年    12    月    24    日
附錄本案論罪科刑法條全文：
毒品危害防制條例第10條
施用第一級毒品者，處六月以上五年以下有期徒刑。
施用第二級毒品者，處三年以下有期徒刑。


司法院資訊處製作；財團法人民間司法改革基金會備份。
